Javier Rojas Leiva

La Serena y Santiago • javier.est.rojas@gmail.com • +56 9 61205268

Perfil

Ingeniero Civil en Computación e Informática de la Universidad Católica del Norte y Licenciado en Ciencias de la Ingeniería. Experiencia en proyectos de desarrollo web con React, Angular y Node.js, conocimientos en analítica de datos y Machine Learning con Python, y uso de bases de datos relacionales (SQL). Manejo de versiones en Git y gestión de proyectos con la metodología Scrum. Interesado en aprender nuevas tecnologías. Capaz de trabajar en equipos multidisciplinarios, con actitud de liderazgo y proactividad, y con disposición para aprender y enseñar.

Educación

Universidad Católica del Norte

Ingeniería Civil en Computación e Informática

Coquimbo, Chile Febrero 2024

Experiencia

ME Elecmetal Ingeniero de Software (Memorista)

Santiago (Remoto) septiembre 2023 – enero 2024

- Desarrollo de una plataforma para manejar datos operacionales de molinos SAG en la industria minera
- Desarrollo full-stack utilizando Angular en el frontend, Node.js y Django en el backend, y MySQL para el manejo de datos, desde el diseño hasta la implementación
- Análisis de datos operacionales siguiendo la metodología CRISP-DM, y desarrollo de modelos de Machine Learning con Python (Pandas, Numpy, Scikit-learn)
- Aplicación de la metodología ágil Scrum y uso de GitLab para el manejo de versiones del sistema

WOM S.A. Ingeniero de Software (Practicante)

Santiago diciembre 2022 – marzo 2023

- Desarrollo de una plataforma de visualización de incidencias en antenas de telefonía
- Desarrollo full-stack con React en el frontend, API en AWS para el backend y MySQL para el manejo de datos, desde el diseño hasta el desarrollo
- Optimización de procedimientos almacenados en MySQL para incrementar el rendimiento y la eficiencia de las operaciones internas
- Realización de consultas SQL para su posterior uso en Dashboards

MOVITEC Operador Lixiviación

Minera Spence BHP febrero 2018 – abril 2019

- Armado de parrillas de riego en pilas de lixiviación
- Instalación de lineas de aire en pilas de lixiviación

Conocimientos

Técnicos: Python, Django, Javascript, Typescript, React, Angular, Node.js, Excel, PowerBI, SQL, Git, Scrum, AWS

Idiomas: Español (nativo), Inglés (intermedio-avanzado)

Licencia de conducir: clase B